---
title: "Raccogliere, gestire e analizzare dati"
subtitle: "Sperimenta l'uso di R"
author: "Corrado Lanera"
output:
  learnr::tutorial:
    progressive: true
    allow_skip: false
runtime: shiny_prerendered
---

```{r setup, include=FALSE}
library(learnr)
library(parsons)
library(tidyverse)
library(palmerpenguins)

knitr::opts_chunk$set(echo = FALSE)
```



# Istruzioni

Negli spazi qui sotto puoi eseguire codice R a tua scelta
Sperimenta pure a tuo piacere.

Una volta scritto del codice nella cella, premere il pulsante
`> Run Code` per eseguirlo e vederne il risultato.


Prova a eseguire (anche modificando) una o più delle istruzioni
riportate nelle varie sezioni (riportate a sinistra, o navigandole con 
i pulsalti `Next Topic` e `Previous Topic`). Esplorane altre a tuo 
piacimento.

Per ripristinare il contenuto originale di una cella, fare click sul
pulsante `Start Over` della stessa.

Se servono suggerimenti su che comandi poter esplorare in ciascuna
sezione, premere il pulsante `Hint`.

Facendo click su `Start Over` in fondo all'elenco delle
sezioni a sinistra, tutto l'ambiente di lavoro verrà ripristinato e i
progressi azzerati.


## Algebra di base


```{r algebra-hint, eval=FALSE}
1 + 1    # sum
1 - 2    # subtraction

7 * 3    # product
7 %/% 3  # quotient
7 %% 3   # remainder
3 / 4    # real division

abs(-2) #<<

3^2      # power #<<
sqrt(9)  # squared root #<<

round(2.5)
round(3.5)
trunc(3.5)

max(7, 3, 2)
min(7, 3, 2)
prod(7, 3, 2)
sum(7, 3, 2)
```

```{r algebra, exercise=TRUE, exercise.lines=5}
1 + 1
```


## Vettori

```{r vector-hint, eval=FALSE}
c(1, 2, 3, 7) # concatenate

1:7
7:1

seq_len(4)
seq_along(c(1, 2, 3, 7))
seq(from = 1, to = 8, by = 2)
seq(from = 1, to = 8, length.out = 4)

rep(2, 3)
rep(c(1, 2, 3), 3)

rev(c(1, 2, 3))
```

```{r vector, exercise=TRUE, exercise.lines=3}
0:2
```

## Assegnamento

```{r assignment-hint, eval=FALSE}
head(first_vector)
tail(first_vector)

str(first_vector)

second_vector <- first_vector * 2
second_vector
```

```{r assignment, exercise=TRUE, exercise.lines=5}
first_vector <- 1:10
first_vector
```


## Logica

```{r logic-hint, eval=FALSE}
1 == 0
1 != 0
1 > 0
1 < 0
1 >= 1
1 <= 0


TRUE & FALSE
TRUE | FALSE
c(TRUE, TRUE) & FALSE
c(TRUE, TRUE) | FALSE

ttff <- c(TRUE, TRUE, FALSE, FALSE)
tftf <- c(TRUE, FALSE, TRUE, FALSE)

ttff & tftf
ttff | tftf

!TRUE
!ttff

all(ttff)
any(ttff)

which(c(1, 2, 3, 3, 2, 4) == 2)
which(ttff)
which(tftf)
```

```{r logic, exercise=TRUE, exercise.lines=3}
1 == 0
```




## Fattori

```{r factor-hint, eval=FALSE}
levels(gender_factor)
str(gender_factor)
class(gender_factor)

# I fattori si differiscono dai vettori di caratteri perchè memorizzano
# i livelli!
gender_character <- c('female', 'unknown', 'female')
gender_character
table(gender_character)


# We can have also ordered factors
patients_NYHA <- factor(
    c('II', 'I', 'I', 'IV'),
    levels  = c('I', 'II', 'III', 'IV'),
    ordered = TRUE
)
patients_NYHA
str(patients_NYHA)
levels(patients_NYHA)
table(patients_NYHA)
```

```{r factor, exercise=TRUE, exercise.lines=7}
gender_factor <- factor(c('female', 'unknown', 'female'),
  levels = c('female', 'male', 'unknown')
)
gender_factor
table(gender_factor)
```




## Data Frames

```{r df-hint, eval=FALSE}
class(first_df)

length(first_df) # number of columns
names(first_df)

dim(first_df)
nrow(first_df)
ncol(first_df)
colnames(first_df)

str(first_df)

first_df[2] # singola quadra: selezione
first_df["gender"]

first_df[c(2, 4)] # singola quadra: selezione
first_df[c("gender", "city")]

first_df$gender
first_df[["gender"]] # doppia quadra = contenuto (uno solo!)
first_df[[2]]
```

```{r df, exercise=TRUE, exercise.lines=20}
first_df <- data_frame(
    id     = c(7L, 12L, 31L, 32L),
    gender = factor(
        c('m', 'm', 'f', 'm'),
        levels = c('f', 'm', 'u')
    ),
    NYHA   = factor(
        c('IV', 'I', 'II', 'II'),
        levels  = c('I', 'II', 'III', 'IV'),
        ordered = TRUE
    ),
    city   = c('Gorizia', 'Viterbo', 'Napoli', 'Roma'),
    height = c(1.84, 1.70, 1.59, 1.90),
    weight = c(85, 90, 71, 110)
)

first_df
```








## Pacchetti

```{r pkg-hint, eval=FALSE}
# overall negative relation
penguins %>% 
  ggplot(aes(
    x = bill_length_mm,
    y = bill_depth_mm)) +
  geom_point() +
  geom_smooth(method = lm)


# by species: positive relation!!
penguins %>% 
  ggplot(aes(
    x = bill_length_mm,
    y = bill_depth_mm,
    colour = species)) +
  geom_point() +
  geom_smooth(method = lm)
```

```{r pkg, exercise=TRUE, exercise.lines=7}
library(tidyverse)
library(palmerpenguins)

penguins
```


























```{r quiz-template, eval=FALSE, include=FALSE}
quiz(caption = "Geom-quiz",
  question("",
           
    answer("",
           correct = TRUE,
           message = random_praise()),
    
    answer("",
           message = ""),
    
    answer("",
           message = ""),
    
    answer("",
           message = ""),
    
    try_again = random_encouragement(),
    allow_retry = TRUE,
    random_answer_order = TRUE
  )
)
```



```{r parsons-template, eval=FALSE, include=FALSE}
question_parsons(
  initial = c(
    "iris",
    "mutate(...)",
    "summarize(...)",
    "print()"
  ),
  pass_if(
    c(
      "iris",
      "mutate(...)",
      "summarize(...)"
    )
  ),
  fail_if(
    ~length(.) < 2,
    message = "Include at least two answers"
  ),
  fail_if(
    function(x){"print()" %in% x},
    message = "You should not include print() in your answer"
  ),
  fail_if(
    ~{.[1] != "iris"},
    message = "Your solution should start with 'iris'"
  )
)
```


