---
title: "Raccogliere, gestire e analizzare dati"
subtitle: "Verifica dei contenuti"
author: "Corrado Lanera"
output:
  learnr::tutorial:
    progressive: true
    allow_skip: false
runtime: shiny_prerendered
---

```{r setup, include=FALSE}
library(learnr)
library(parsons)
library(tidyverse)
library(palmerpenguins)

knitr::opts_chunk$set(echo = FALSE)
```


# Istruzioni

Puoi uscire e rientrare nel quiz quante volte vuoi, i tuoi progressi 
verranno salvati. Per ricominciare dal principio (perdendo tutto lo 
stato di avanzamento) puoi fare click sul pulsante `Start Over` in 
fondo all'elenco delle sezioni a sinistra nella pagina.

## R

## RStudio

## Jamovi


### Ben fatto! {data-allow-skip=TRUE}

Questo breve quiz è finito, ed è stato un successo!
Congratulazioni!

Ora hai a disposizione le conoscenze di base per poter iniziare a usare
in autonomia i software R (tramite RStudio) e Jamovi.

Se vuoi esplorare cosa puoi fare con R, qui sotto trovi uno spazio in 
cui poter eseguire codice a tuo piacimento. I pacchetti `{tidyverse}`
(che attiva tutte le funzioni utili per l'analisi di dati e la grafica
avanzata di R) e `{palmerpenguins}` (che carica la base di dati `penguins` che abbiamo visto) sono già caricate per te!

```{r base-explore, exercise=TRUE, exercise.lines=5}
library(tidyverse)
library(palmerpenguins)



```










```{r quiz-template, eval=FALSE, include=FALSE}
quiz(caption = "Geom-quiz",
  question("",
           
    answer("",
           correct = TRUE,
           message = random_praise()),
    
    answer("",
           message = ""),
    
    answer("",
           message = ""),
    
    answer("",
           message = ""),
    
    try_again = random_encouragement(),
    allow_retry = TRUE,
    random_answer_order = TRUE
  )
)
```



```{r parsons-template, eval=FALSE, include=FALSE}
question_parsons(
  initial = c(
    "iris",
    "mutate(...)",
    "summarize(...)",
    "print()"
  ),
  pass_if(
    c(
      "iris",
      "mutate(...)",
      "summarize(...)"
    )
  ),
  fail_if(
    ~length(.) < 2,
    message = "Include at least two answers"
  ),
  fail_if(
    function(x){"print()" %in% x},
    message = "You should not include print() in your answer"
  ),
  fail_if(
    ~{.[1] != "iris"},
    message = "Your solution should start with 'iris'"
  )
)
```


